臺灣高雄地方法院刑事判決　　　　　　96年度訴更一字第24號
公　訴　人　臺灣高雄地方法院檢察署檢察官
被　　　告　甲○○原名許振華.
上列被告因違反稅捐稽徵法等案件，經檢察官提起公訴（92年度
偵字第25586號），及移送請求併辦（95年度偵字第19021號、第
33167號），本院判決如下：
    主  文
甲○○連續從事業務之人，明知為不實之事項，而登載於其業務
上作成之文書，足以生損害於公眾及他人，處有期徒刑肆月，減
為有期徒刑貳月，如易科罰金，以銀元參佰元即新台幣玖佰元折
算壹日。
    事  實
一、甲○○（原名許振華）係設於高雄市新興區○○○街167號4
    樓之1之能建營造有限公司（以下簡稱能建公司）之實際負
    責人（然並非公司法規定之公司負責人），亦為從事於業務
    之人。其明知潘法男（業經另案判決確定）所偽造之工資表
    上如附表所示之人並未在能建公司任職及領取薪資，竟基於
    幫助能建公司、正翔公司逃漏營利事業所得稅及明知為不實
    事項而登載於業務上作成之文書並持以行使之概括犯意，於
    民國84年間某日，在向潘法男購入其已偽造完成之工資表後
    ，即交由某不知情之會計師事務所成年會計人員，連續依據
    該等不實之工資表填製營利事業負責人在附隨業務上所應製
    作成之「83年度各類所得扣繳暨免扣繳憑單」，並持向稅捐
    稽徵機關申報如附表所示之人在83年度向能建公司領取薪資
    所得，足以生損害於如附表1、附表2所示之人及稅捐稽徵機
    關對於稅捐稽徵之正確性。甲○○原預備利用此虛報薪資支
    出之方式，待於向稅捐稽徵機關申報能建公司83年度之營利
    事業所得稅時，將如附表1所示之人，虛列渠等於83年間曾
    在能建公司任職請領薪資，據以增加能建公司之成本，以降
    低帳面盈餘，欲以此不正當之方法幫助能建公司逃漏83年度
    營利事業所得稅。惟嗣於84年間原應申報能建公司83年度營
    利事業所得稅時，甲○○因故將能建公司辦理停業，而未申
    報能建公司83年度營利事業所得稅。稽徵機關乃依同業利潤
    標準逕行核定所得額，甲○○因而未申報能建公司83年度之
    營利事業所得稅。
二、案經臺灣高雄地方法院檢察署檢察官偵查起訴及移送併辦。
    理  由
壹、程序方面
一、按被告以外之人於審判外之言詞或書面陳述，除法律有規定
    者外，不得作為證據，刑事訴訟法第159條第1項定有明文。
    又被告以外之人於審判外之陳述，雖不符前4條之規定，而
    經當事人於審判程序同意作為證據，法院審酌該言詞陳述或
    書面陳述作成時之情況，認為適當者，亦得為證據。當事人
    、代理人或辯護人於法院調查證據時，知有第159條第1項不
    得為證據之情形，而未於言詞辯論終結前聲明異議者，視為
    有前項之同意，刑事訴訟法第159條之5亦定有明文。
    本件卷附如附表所示之人至財政部高雄市國稅局檢舉之檢舉
    書、謝麗紅、曾鈞陽、黃春曉工作或服務證明、如附表一所
    示之人之切結書，係被告以外之人於審判外之書面陳述；另
    證人詹振文、朱順豪、廖玉風於偵查中之陳述，則為審判外
    之言詞陳述。惟公訴人及被告甲○○，就上開陳述未於本院
    審理過程中聲明異議，本院並審酌前開陳述作成時之情況均
    屬正常，且與本案相關之待證事實具有關連性，認適當作為
    證據，依前開刑事訴訟法第159條之5之規定，認上開陳述均
    具有證據能力。
二、又按除顯有不可信之情況外，公務員職務上製作之紀錄文書
    、證明文書，亦得作為證據，刑事訴訟法第159條之4第1款
    亦規定甚明。是本件相關被害人之戶籍謄本、83年度綜合所
    得稅核定通知書及能建公司負責人變更登記審核表等文書，
    均係公務員通常職務上製作之紀錄文書或證明文書，且無顯
    不可信之情況，依法自得作為證據。
貳、實體部分:
一、上開事實業經被告甲○○坦承不諱，核與如附表所示之人在
    稽徵機關檢舉時所為之書面陳述相符，此有各該檢舉書可稽
    。而如附表所示之人因此而遭能建公司申報薪資並製有所得
    (免)扣繳憑單乙節，亦有各該扣繳憑單及83年度綜合所得稅
    核定通知書在卷可憑，本足認被告自白與事實相符，其犯行
    已足認定。
二、查被告行為後，刑法於民國94年2月2日公布，於95年7月1日
    施行，其中修正第2條、第33條、第41條、第55條、第56條
    之規定，罰金罰鍰提高標準條例第2條亦因應刪除。按行為
    後法律有變更者，適用行為時之法律，但行為後之法律有利
    於行為人者，適用最有利於行為人之法律，現行刑法第2條
    第1項訂有明文。此條規定乃與刑法第1條罪刑法定主義契合
    ，係規範行為後法律變更所生新舊法律比較適用之準據法，
    是刑法第2條本身雖經修正，但刑法第2條既屬適用法律之準
    據法，本身尚無比較新舊法之問題，應一律適用裁判時之現
    行刑法第2條規定以決定適用之刑罰法律，先予辨明。又以
    本次刑法修正之比較新舊法，應就罪刑有關之共犯、未遂犯
    、想像競合犯、牽連犯、連續犯、結合犯，以及累犯加重、
    自首減輕暨其他法定加減原因（如身分加減）與加減例等一
    切情形，綜其全部罪刑之結果而為比較，最高法院95年5月
    23日著有95年度第8次刑庭會議決議可資參照。茲比較新、
    舊法如下：
  (一)被告行為時，刑法第215條所定之法定本刑，其中關於罰金
    之最低額度，依刑法第33條第5款規定：罰金：一元以上。
    另依現行法規所定貨幣單位折算新臺幣條例第2條之規定，
    折算為新臺幣後，為三元以上。而被告2人行為後，94年1月
    7日修正，同年2月2日公布，並於95年7月1日施行之刑法第
    33條第5款規定：罰金，新臺幣一千元以上，以百元計算之
    。比較新、舊法之結果，95年7月1日修正前之第215條之法
    定刑，就罰金部分，其最低度為新臺幣三元，而95年7月1日
    修正後之刑法第306條第1項、354條之法定刑，就罰金部分
    ，其最低度為新臺幣一千元，以修正前之刑法第33條第5款
    之規定較有利於被告2人。
  (二)修正後之刑法刪除第56條關於連續犯之規定，本件被告所犯
    上開刑法第216條、第215條之罪，時間緊接，犯罪構成要件
    相同，顯係基於概括犯意反覆為之，有連續犯之關係，依修
    正前即行為時之規定，論以一罪；依修正後之刑法既已刪除
    連續犯之規定，則所犯上述各罪應依數罪併罰之規定分論併
    罰。比較新舊法之規定，修正後之規定並非較有利於被告2
    人。
  (三)被告行為時之刑法第41條第1項前段規定：「犯最重本刑為5
    年以下有期徒刑以下之刑之罪，而受6個月以下有期徒刑或
    拘役之宣告，因身體、教育、職業、家庭之關係或其他正當
    事由，執行顯有困難者，得以1元以上3元以下折算1日，易
    科罰金。」，另依現行法規所定貨幣單位折算新臺幣條例第
    2條規定，現行法規所定金額之貨幣為圓、銀元或元者，以
    新臺幣元之3倍計算，及依修正前罰金罰鍰提高標準條例第2
    條（現已刪除）規定，依刑法第41條易科罰金者，就其原定
    數額提高為100倍折算1日，故被告行為時之易科罰金折算標
    準，得以銀元100元以上300元以下折算1日，經折算為新臺
    幣後，應以新臺幣300元以上900元以下折算1日。惟95年7
    月1日修正公布施行之刑法第41條第1項前段則規定：「犯最
    重本刑為5年以下有期徒刑以下之刑之罪，而受6個月以下有
    期徒刑或拘役之宣告者，得以新臺幣1000元、2000元或3000
    元折算1日，易科罰金。」比較修正前後之易科罰金折算標
    準，以95年7月1日修正公布施行前之規定，較有利於被告。
  (四)綜合上述，依比較新、舊法之結果，以被告行為時之刑法規
    定較有利於行為人，自應依刑法第2條第1項前段規定，一體
    適用修正前之刑法、第33條第5款、第41條第1項前段、第56
    條之規定。
  (五)又按，「行為後法律有變更者，適用行為時之法律。但行為
    後之法律有利於行為人者，適用最有利於行為人之法律。」
    此為刑法第2條第1項揭示之法律變更從舊從輕原則，規範目
    的在於避免惡化行為人之法律地位，致其受行為時無法預見
    之刑罰處罰，故該條文「法律」之解釋限於「刑罰法律」（
    釋字第103號解釋、最高法院51年台非字第76號判例參照）
    ，循此意旨，則該條文之「變更」當限於「影響整體刑罰權
    規範內容利或不利」之變更（最高法院85年度台上字第105
    號判決參照），始合其規範目的，且限於裁判時與行為時所
    應適用之同一法律（條）之法定刑已有所變更之情形，若非
    同一法律，且不影響刑罰權利或不利變更時，則僅生擇一適
    用之問題，並無從輕原則之適用（最高法院89年度台上字第
    1373號判決參照）。查被告2人行為時，刑法第306條第1項
    、354條之法定本刑，其中關於罰金部分，依罰金罰鍰提高
    標準條例第1條前段規定，就其原定數額提高為10倍(中華民
    國72年7月27日司法院、行政院令發布，並自72年8月1日起
    施行：「依戡亂時期罰金罰鍰提高標準條例 (80 年5月6日
    修正名稱為罰金罰鍰提高標準條例)第1條前段及第3條規定
    將刑法定有罰金各條之罰金數額，均提高為10倍)。及依現
    行法規所定貨幣單位折算新臺幣條例第2條規定，以新臺幣
    元之3倍計算，換言之，被告2人行為時之刑法第306條第1項
    、354條之法定本刑，就罰金部分，經折算為新臺幣後，為
    原定罰金數額之30倍；而被告行為後，依95 年6月14日公布
    之刑法施行法第1條之1規定，中華民國94 年1月7日刑法修
    正施行後，刑法分則編所定罰金之貨幣單位為新臺幣 (第1
    項)。94年1月7日刑法修正時，刑法分則編未修正之條文定
    有罰金者，自94年1月7日刑法修正施行後，就其數額提高為
    30倍。但自72年6月26日至94年1月7日新增或修正之條文，
    就其所定數額提高為3倍 (第2項)。查刑法第306條第1項、
    354條自72年6月26日至94年1 月7日間並無修正，是依據前
    揭刑法施行法第1條之1之規定，刑法刑法第306條第1項、
    354條之法定本刑，自95年7月1日起，其罰金單位改為新臺
    幣，並就原訂數額提高為30倍，與刑法施行法第1條之1修訂
    前之數額並無不同。是刑法施行法第1條之1施行後，罰金刑
    貨幣單位雖有「銀元」、「新臺幣」之更異，惟適用結果之
    罰金額度則無二致，就罰金法定刑提高之「刑罰權規範內容
    」並無利或不利變更，自不生新、舊法之比較問題。本院復
    審酌刑法施行法第1條之1增訂之立法理由謂：「依94年1
    月7日修正之刑法第33條第5款規定，罰金貨幣單位已改為新
    臺幣，刑法分則編各罪所定罰金之貨幣單位，自應配合上開
    規定修正，爰為第1項規定。刑法24年施行後，為解決國
    民所得經濟水準已大幅提昇問題，有關罰金與罰鍰倍數之調
    整及銀元與新臺幣之折算標準，訂有「罰金罰鍰提高標準條
    例」及「現行法規所定貨幣單位折算新臺幣條例」，除罰金
    以一銀元折算三元新臺幣外，並將72年6月26日以前修正之
    刑法部分條文罰金數額提高為10倍；其後修正者則不再提高
    倍數，亦即刑法分則各罪罰金數額視前開情形分別提高為30
    倍或3倍。考量新修正之刑法施行後，不再適用「現行法規
    所定貨幣單位折算新臺幣條例」，為使罰金數額趨於一致，
    避免衍生新舊法比較適用問題，以緩和實務適用法律之衝擊
    ，於不變動罰金數額之前提下，爰為第2項規定。」等語，
    顯見立法者有意以刑法施行法第1條之1之規定取代「罰金罰
    鍰提高標準條例」及「現行法規所定貨幣單位折算新臺幣條
    例」之規定。是以，刑法施行法第1條之1公布施行之後，自
    應適用刑法施行法第1條之1規定，附此敘明。
三、被告甲○○並未擔任能建公司董事或經理人職務，其係實際
    負責人等情，業據被告自承在卷，並有能建公司之公司登記
    資料在卷可稽。然被告既係能建公司實際負責人，則所得 (
    免)扣繳憑單自屬其業務上應製作之文書。被告將如附表所
    示未在該公司工作並領取薪資之人，製作其等在該公司領取
    薪資之憑證，自係從事業務之人，明知為不實之事項，而登
    載於其業務上作成之文書，且足生損害於如附表所示之人及
    稽徵機關對於綜合所得稅稽微核課之正確性。被告製作 (免
    )扣繳憑單後依法向稽徵機關申報如附表所示之人之所得（
    並非申報能建公司之營利事業所得稅）之行為，係犯行使業
    務上登載不實文書罪。被告於業務上登載不實之文書後據以
    行使，其登載不實之低度行為，應為行使之高度行為吸收，
    不另論罪。被告先後多次行為，時間緊接，犯罪構成要件相
    同，顯係基於概括犯意反覆為之，為連續犯，應依修正前刑
    法第56條之規定論以一罪，並加重其刑。而被告所為如附表
    編號7至19所示之犯行，雖未據公訴人起訴，惟此部分與起
    訴部分亦有連續犯之裁判上一罪關係，自亦為起訴效力所及
    ，本院均得併予審理，附此敘明。爰審酌被告為幫助能建公
    司逃漏營利事業所得稅，竟製作不實之「82年度各類所得扣
    繳暨免扣繳憑單」而持以行使，造成如附表所示之人受有不
    利益，並影響國家對於稅捐稽徵之正確性，所為誠無可取，
    惟念其於犯後業已坦認犯行，態度良好，且其係經營合法事
    業，尚無其他不法非行，且經本件迭次偵審程序，心神業已
    倍感壓力及教訓，復參以其嗣於84年間並未再持不實之薪資
    領據申報能建公司之營利事業所得，已非無悔意，犯罪情節
    尚屬輕微等一切情狀，量處如主文所示之刑。又按，中華民
    國96年罪犯減刑條例業經總統於96年7月4日以華總一字第
    00000000000號公布，並於同年7月16日生效施行，被告上開
    犯罪行為在96年4月24日之前，均符合該條例之減刑條件，
    並查無該條例第3條第1項各款所列不得減刑之情形，爰依該
    條例第2條第1項第3款規定，予以減刑如主文所示，並依修
    正前刑法第41條第1項前段之規定，諭知易科罰金之折算標
    準。
參、不另為無罪諭知部分：
一、公訴意旨另以：被告甲○○除製作如附表所示之人不實薪資
    之（免）扣繳憑單外，並持以向稅捐機關申報能建公司之營
    利事業所得稅，不實增加能建公司之支出、營業成本，以此
    方法逃漏能建公司之營利事業所得稅九十九萬一千三百元，
    足生損害於謝麗紅等六人及稅捐機關對於稅捐稽徵之正確性
    ，因認被告此部分尚涉有稽捐稽微法第43條第1項之幫助他
    人逃漏稅捐罪嫌等語。
二、按犯罪事實應依證據認定之，無證據不得認定犯罪事實；又
    不能證明被告犯罪者，應諭知無罪之判決，刑事訴訟法第
    154條第2項、第301條第1項分別定有明文。又依刑事訴訟法
    第161條第1項之規定：檢察官就被告犯罪事實，應負舉證責
    任，並指出證明之方法。因此，檢察官對於起訴之犯罪事實
    ，應負提出證據及說服之實質舉證責任。倘其所提出之證據
    ，不足為被告有罪之積極證明，或其指出證明之方法，無從
    說服法院以形成被告有罪之心證，基於無罪推定之原則，自
    應為被告無罪判決之諭知。而所謂認定犯罪事實之證據，係
    指足以認定被告確有犯罪行為之積極證據而言，如未發現相
    當證據，或證據不足以證明，自不能以推測或擬制之方法，
    以為裁判基礎。且刑事訴訟上證明之資料，無論其為直接證
    據或間接證據，均須達於通常一般人均不致於有所懷疑，而
    得確信其為真實之程度，始得據為有罪之認定，若其關於被
    告是否犯罪之證明未能達此程度，而有合理性懷疑之存在，
    致使無從形成有罪之確信，根據「罪證有疑，利於被告」之
    證據法則，即不得遽為不利被告之認定（最高法院92年台上
    字第128號、76年台上字第4986號判例參照）。
三、訊據被告甲○○堅決否認犯行，辯稱:83 年能建公司已經辦
    理停業了，且伊有把工資表撤回; 因為在申報82年度所得稅
    的時候出了問題，所以在83年度時不敢申報薪資，也不敢拿
    帳冊給他查核，想說讓他依同業標準核定就好等語。經查：
    (一)就被告是否有申報能建公司83年度營利事業所得稅乙節，
      既為被告所否認，而檢察官亦未舉證證明之，自難認被告
      有此申報之舉動。
    (二)雖依財政部六十六年七月五日台財稅字第三四三三四號函
      規定，營利事業所得稅結算申報案件，經稽徵機關依同業
      利潤核定所得額後，嗣後如發現虛列進貨成本情事，如與
      原核定所得額比較尚無短漏所得額，不適用所得稅法第一
      一０條規定處罰，惟如將虛列成本剔除後之所得額超過原
      同業利潤標準核定所得額，仍親為匿報所得，依查核準則
      第一一二條規定計算其漏稅額，適用所得稅法第一一０條
      之規定。又八十二年及八十三年度擴大書面審核營利事業
      所得結算申報案件要點，第二點規定，「凡全年營業收入
      競額及非營業收入合計在三千萬元以下營利事業，其年度
      結算申報，書表齊全，自行依法調整之純益率在左列標以
      上並繳清稅款」，第四點：「適用本要點實施書面審核者
      ，應依規定設置帳簿記載並取得、給與及保存憑證，其帳
      載結算事項，並依營利事業所得稅查核準則第二條第二項
      定自行依法調整，調整後之純益率如高於本要點之純益率
      ，應較高純益率申報繳納稅款，否則稅捐稽徵機關關於書
      面審核時，對不合規定部分仍不予認列，」，因此營利事
      業如採上開要點申報，均需按各業別適用之擴大書審純益
      率自行依法調整課稅所得額，並按第四點規定自行調整營
      業成本及營業費用等各點結算項目，營利事業如未詳列調
      整項目甲細，稽徵機即無從判斷營利事業是否已自行調整
      涉嫌虛列或未合規定之營業成本或費用，如經查獲虛列營
      業成本或費用屬實，類此案件，均以查獲之虛列數全數視
      為短漏報所得額，除補徵稅額外，另案所得稅法第一百十
      條之規定論罰。但上開重新核定之課稅所得額以不超過該
      公司營業收號淨額按同業利潤標準核定之所得為限，超過
      部分，即虛列數大於調增所得額（核定所得額減原申報擴
      大書審淨利）之差額，視為未依規定取得合法憑證，按稅
      捐稽徵法第四十四條論罰，調增所得額部分，則按所得稅
      法第一百十條規定論罰。因此並非依同業利潤標準核定所
      得者，均不構成逃漏稅，亦即如超過法定標準，仍構成逃
      漏稅（參臺灣高等法院高雄分院九十一年度重上更 (三)
      字第四四號刑事判決）。
    (三)然上開規定係稅捐稽徵機關就稽徵營利事業所得稅時之行
      政處分依據，尚不能直接引為刑罰之處罰基礎。蓋依行政
      罰法第7條第1項之規定: 「違反行政法上義務之行為非出
      於故意或過失者，不予處罰。」，並無類似刑法第12條除
      於第1項規定「行為非出於故意或過失者，不罰。」外，
      尚有第二項之「過失行為之處罰，以有特別規定者，為限
      。」限制規定。是行政違法行為原則上並不以故意為必要
      ，過失行為亦在處罰之列，且其責任程度亦不因故意或過
      失而有所區別。而在刑事違法行為，原則上係以故意為要
      件，除有過失亦應處罰之法律明文規定外，原則上並不處
      罰過失行為。再觀之前開營利事業所得稅之核課規定，完
      全不問行為人是否有故意之主觀要件，能否逕引為刑罰處
      罰之依據，實大有疑問。且稅捐稽徵法第44條及所得稅法
      第110條之規定均係行政罰之規定，其所處罰之「逃漏稅
      」行為，均不以行為人具有故意為要件，即始係過失，亦
      在處罰之列。是行政法上之「逃漏稅」與刑罰對象之「逃
      漏稅」行為，其主觀要件既有不司，即不能將行政法上之
      「逃漏稅」行為，不問其是否具有逃漏稅之構成要件故意
      ，亦不問其是以積極作為或消極不作為方式為之，在消極
      不作為時更不問其是否有積極作為之保證人義務，逕以刑
      罰處罰之。是檢察官既未舉證證明被告有積極申報能建公
      司83年度營利事業所得稅之行為，亦未指出被告是否有於
      稅捐機關查核能建公司逃漏稅時提出工資表供稅務人員查
      核之作為，自不能逕以稅捐稽徵機關核定結果之多寡，作
      為被告是否有幫助他人逃漏稅之依據。綜上所述，被告此
      部分之事實，尚屬不能證明。惟公訴人認被告此部分事實
      如成立犯罪，亦與前開論罪科刑事實有牽連犯之裁判上一
      罪關係，依審判不可分原則，爰不另為無罪之諭知。
據上論斷，應依刑事訴訟法第299條第1項前段，刑法第2條第1項
前段、修正前刑法第56條、刑法第216條、第215條、修正前刑法
第41條第1 項，刑法施行法第1 條之1 ，修正前罰金罰鍰提高標
準條例第2 條 (現已刪除)， 現行法規所定貨幣單位折算新臺幣
條例第2 條，中華民國96年罪犯減刑條例第2 條第1 項第3 款、
第7 條，判決如主文。
本案經檢察官乙○○到庭執行職務。
中　　華　　民　　國　　96　　年　　8 　　月　　28　　日
                  刑事第九庭 審判長法　官  王啟明
                                   法　官  謝梨敏
                                   法　官  王奕勛
以上正本證明與原本無異。
如不服本判決應於收受本判決後10日內向本院提出上訴書狀，並
應敘述具體理由，如未敘述上訴理由者，應於上訴期間屆滿後20
日內補提理由書狀於本院（均須按他造當事人之人數附繕本）「
切勿逕送上級法院」。
中　　華　　民　　國　　96　　年　　8 　　月　　28　　日
　　　　　　　　　　　　　　　　　 書記官  簡鴻雅
附錄所犯法條:
中華民國刑法第215條
（業務上文書登載不實罪）從事業務之人，明知為不實之事項，
而登載於其業務上作成之文書，足以生損害於公眾或他人者，處
3年以下有期徒刑、拘役或5百元以下罰金。
中華民國刑法第216條
（行使偽造變造或登載不實之文書罪）行使第210條至第215條之
文書者，依偽造、變造文書或登載不實事項或使登載不實事項之
規定處斷。
附表
一、能建營造有限公司部分
┌──┬────┬─────────┬─────────┐
│編號│姓名　  │虛報薪資 (新台幣) │偵查案號          │
├──┼────┼─────────┼─────────┤
│１  │謝麗紅  │19萬2000元        │96訴更一24        │
│    │        │                  │本案              │
├──┼────┼─────────┼─────────┤
│2   │黃克中  │19萬3500元        │96訴更一24        │
│    │        │                  │本案              │
├──┼────┼─────────┼─────────┤
│3   │李順恩  │1萬7800元         │96訴更一24        │
│    │        │                  │本案              │
├──┼────┼─────────┼─────────┤
│4   │陳和峰  │21萬6000元        │96訴更一24        │
│    │        │                  │本案              │
├──┼────┼─────────┼─────────┤
│5   │鄭榮理  │19萬2000元        │96訴更一24        │
│    │        │                  │本案              │
├──┼────┼─────────┼─────────┤
│6   │林明輝  │18萬元            │96訴更一24        │
│    │        │                  │本案              │
├──┼────┼─────────┼─────────┤
│7   │朱順泰  │17萬9000元        │96偵19021         │
│    │        │                  │併案              │
├──┼────┼─────────┼─────────┤
│8   │廖玉鳳  │19萬2000元        │96偵19021         │
│    │        │                  │併案              │
├──┼────┼─────────┼─────────┤
│9   │詹振文  │21萬6000元        │96偵19021         │
│    │        │                  │併案              │
├──┼────┼─────────┼─────────┤
│10  │王春曉  │18萬元            │95偵33167         │
│    │        │                  │併案              │
├──┼────┼─────────┼─────────┤
│11  │林玎碧  │20萬2000元        │95偵33167         │
│    │        │                  │併案              │
├──┼────┼─────────┼─────────┤
│12  │吳明炎  │19萬2000元        │95偵33167         │
│    │        │                  │併案              │
├──┼────┼─────────┼─────────┤
│13  │陳碧霞  │19萬5000元        │95偵33167         │
│    │        │                  │併案              │
├──┼────┼─────────┼─────────┤
│14  │沈晚居  │19萬2000元        │95偵33167         │
│    │        │                  │併案              │
├──┼────┼─────────┼─────────┤
│15  │陳振和  │19萬2000元        │95偵33167         │
│    │        │                  │併案              │
├──┼────┼─────────┼─────────┤
│16  │黃梨英  │19萬2000元        │95偵33167         │
│    │        │                  │併案              │
├──┼────┼─────────┼─────────┤
│17  │王瑞緒  │19萬2000元        │95偵33167         │
│    │        │                  │併案              │
├──┼────┼─────────┼─────────┤
│18  │郭克仁  │18萬元            │95偵33167         │
│    │        │                  │併案              │
├──┼────┼─────────┼─────────┤
│19  │蘇瑞泰  │18萬元            │95偵33167         │
│    │        │                  │併案              │
└──┴────┴─────────┴─────────┘
